臺灣桃園地方法院民事判決　　　　　　　96年度訴字第1070號
原　　　告　財團法人台灣省私立八德殘障教養院
法定代理人　乙○○
訴訟代理人　陳宏瑄律師
被　　　告　甲○○
訴訟代理人　吳志祥律師
上列當事人間請求返還不當得利事件，於民國96年10月9 日言詞
辯論終結，本院判決如下：
    主      文
被告應給付原告新台幣陸拾陸萬捌仟零壹拾肆元，及自民國九十
六年七月十一日起至清償日止，按週年利率百分之五計算之利息
。
被告應自民國九十六年七月十一日起至返還土地之日止，按年給
付原告新台幣壹拾參萬參仟陸佰零貳元。
原告其餘之訴駁回。
訴訟費用由被告負擔五分之三，餘由原告負擔。
本判決第一項於原告以新臺幣貳拾貳萬伍仟元供擔保後，得假執
行。但被告如以新臺幣陸拾陸萬捌仟零壹拾肆元為原告預供擔保
後，得免為假執行。
本判決第二項於原告就被告所應給付已到期金額提供三分之一之
擔保金後，得假執行。但被告如以上開已到期之金額為原告預供
擔保後，得免為假執行。
原告其餘假執行之聲請駁回。
　　事實及理由
一、原告主張：(一)坐落於桃園縣八德市○○段（下稱大湳段）13
    77地號即重測後之榮興段250 、252 、253 、257 地號等四
    筆土地（下稱系爭四筆土地，面積依序為748.27、3100 .36
    、2168.34 、878.87平方公尺）為原告所有。兩造間就系爭
    四筆土地已於民國80年間合意終止租賃關係，有本院93年度
    訴字第611 號、臺灣高等法院94年度上字第523 號及最高法
    院96年度台上字第1067號（下稱前案）民事確定裁判可證。
    詎被告至今仍繼續占用系爭四筆土地如附表及附圖編號A1、
    A2、A3、A4、B1、B2、B3、B4、B5、B6、B7、B8、B9、B10
    、B11 、B12 、B13 、C1、C2、C3、C4、C5、C6、C7、C8、
    C9、C10 、C11 、C12 、D1、D2、D3、D4、D5、D6部分。(二)
    又耕地之租賃屬私權關係，行政機關依耕地三七五減租條例
    第6 條規定辦理租約之訂立、變更、終止或換約之登記，僅
    係本於行政措施，並不涉私權爭執，亦無確定私權之效果，
    兩造間租賃關係是否存在與三七五租約登記已否註銷無涉，
    是被告以系爭四筆土地登記謄本上仍有三七五租約登記而未
    註銷為由，抗辯兩造間仍有三七五租約存在，原告僅能請求
    三七五耕地之地租云云，顯無理由。(三)系爭四筆土地之地目
    為「田」，被告占用部分現場門牌為桃園縣八德市○○街19
    8 巷203 號，靠近同縣市○○路、大興路及榮興路，接近大
    成國小及大成國中，約10分鐘車程可上大湳交流道，附近為
    住宅區，生活機能便利，故以系爭土地之申報地價年息百分
    之5 計算年租金，甚為合理。(四)大湳段1377地號土地嗣經分
    割為同段1377、1377-1、1377-2、1377-3地號，復經地籍圖
    重測後成為榮興段250 、252 、253 、257 地號；前案民事
    確定判決認定兩造就大湳段1377地號 (即重測後之系爭四筆
    土地)之 三七五租約已於80年間終止，縱被告對原告有何請
    求權，亦早已逾15年時效，原告得拒絕給付。況被告所主張
    之權利是否存在，尚有爭議，被告自不得以請求補償土地三
    分之一所有權行使同時履行抗辯。(五)被告於93年10月15日「
    前案」履勘時表示自64年起至履勘日止均占用系爭四筆土地
    ，其上全部地上物皆為被告所有，另被告於96年9 月17日本
    院審理時亦已自認現仍占用系爭四筆土地，並同意援用前案
    履勘現場筆錄，自無須重新履勘，依民法第944 條第2 項規
    定，被告自64年起至今均繼續占有，被告否認占用系爭四筆
    土地云云，殊不足採。(六)被告無權占有上開土地，係無法律
    上之原因而受有相當於租金之利益，致原告受有損害，原告
    自得依民法第179 條規定，請求被告返還自起訴日回溯5 年
    起算相當於租金之不當得利，及自起訴狀繕本送達之翌日起
    至返還上開土地之日止，按年給付相當於租金之不當得利。
    而依土地法第97條及第105 條規定，系爭四筆土地於89年7
    月之申報地價均為每平方公尺新台幣（下同）736 元，被告
    無權占有系爭四筆土地面積共6050.86 平方公尺，以系爭四
    筆土地位於桃園縣八德市，且被告用以飼養蛋雞，參照土地
    法第97條及第105 條規定，以申報地價年息百分之5 計算，
    被告應給付原告相當於5 年租金之不當得利1,113,360 元（
    計算式：6050.86 ㎡×5%×736 元×5 年＝上開金額），及
    自起訴狀繕本送達之翌日起至返還土地之日止，按年給付原
    告相當於租金之不當得利222,672 元（計算式：6050.86 ㎡
    ×5%×736 ＝上開金額）。(七)爰依不當得利之法律關係請求
    相當於租金之損害及法定利息等語，並聲明：1.被告應給付
    原告1, 113, 360 元，及自起訴狀繕本送達之翌日起至清償
    日止，按週年利率百分之5 計算之利息。另自起訴狀繕本送
    達之翌日起按年給付原告222,672 元至返還土地之日止。2.
    願供擔保，請准宣告假執行。
二、被告則以：(一)被告於60年間向原告承租大湳段1375地號土地
    ，復於64年間再承租大湳段1377、1378、1504地號等三筆土
    地，兩造先後訂有2 份耕地三七五租約並登記在案。被告自
    承租後即在前開四筆土地上飼養蛋雞，並依約每年繳納兩期
    地租，每期租金係按稻穀每一百台斤榖價1,250 元以2,973
    台斤折算37,183元，全年計付地租74,325元。於78、79年間
    ，兩造欲將前開四筆土地與建商共同開發，遂申請都市計劃
    變更，將原本地目為「田」之四筆土地變更為「建」築用地
    。惟嗣經都市計劃變更委員會審查認為前述開發案僅需大湳
    段1375、1378及1504地號等三筆土地已足 (此部分被告已分
    得三分之一房地，並無問題)， 將大湳段1377地號土地部分
    之申請駁回。(二)被告雖同意終止上開三七五租約，惟目的係
    希望因而取得開發後房地三分之一所有權，自屬附停止條件
    之法律行為，即附有以「土地開發案獲准通過」之停止條件
    ，大湳段1377地號土地之開發案既未通過，兩造就該1377地
    號土地之三七五租約應仍存在。再者，兩造於64年間就大湳
    段1377地號土地訂立三七五租約，嗣每6 年續約1 次迄今，
    系爭四筆土地登記謄本上仍有三七五租約登記，原告僅得請
    求三七五租約之地租，而不得請求不當得利。至於原告對被
    告提起確認系爭四筆土地無租賃關係存在及請求拆除地上物
    與返還土地之訴，雖經前案民事裁判勝訴確定，但原告仍應
    先訴請塗銷三七五租約登記，否則應以登記為準。(三)土地法
    第97條係規範「城市地方房屋之租金」，而系爭四筆土地位
    於八德市郊外，使用分區為「特定農業區」，地目為「田」
    ，未准變更為都市建築土地使用，是其經濟價值自與城市地
    方不同，原告請求參酌上開規定按其申報地價年息百分之5
    計算不當得利，顯然過高。再者，依系爭四筆土地地價謄本
    之記載，其中90年至92年及94年與95年之申報地價均屬空白
    ，僅93年1 月之申報地價為每平方公尺736 元，是在此之前
    並無任何申報地價可言，且系爭四筆土地既屬「特定農業區
    」，地目為「田」，依土地稅法第22條規定，係徵收田賦而
    不徵地價稅，原告請求之不當得利悉按93年1 月之申報地價
    每平方公尺73 6元計算，顯有不當，原告應提出各年之申報
    地價為計算基礎。(四)另損害賠償係為填補損害，兩造於80年
    間同意共同開發中止上開三七五租約前，被告全年係計付地
    租74,325元予原告，則原告每年所受之損害當僅此而已，況
    依前案民事確定裁判，被告隨時有受強制執行之虞，故被告
    早已不在系爭四筆土地上飼養蛋雞，原告就系爭四筆土地並
    無利得可言。況兩造於終止租約時既約定原告應分給被告三
    分之一土地，被告自可據此主張原告請求之不當得利應扣除
    三分之一金額。(五)又因上述開發案，被告約於80年間已一併
    歸還大湳段1375、13 78 、1504及1377號土地，未再養雞，
    並以書面聲明放棄三七五租約，謹否認被告重新占用系爭四
    筆土地，原告應舉證以實其說。另現場房屋、鐵皮屋等為訴
    外人吳國龍所有，均非被告建造或被告所有，訴外人吳國龍
    已死亡，現系爭四筆土地由其繼承人吳清水占用，請求重新
    履勘現場等語，資為抗辯。並聲明：1.原告之訴及假執行之
    聲請均駁回。2.如受不利判決，願供擔保請准宣告免為假執
    行。
三、兩造不爭執之事實：
  (一)系爭四筆土地為原告所有。
  (二)被告於60年間向原告承租大湳段1375地號土地，於64年間再
    向原告承租同段1377、1378、1504地號等三筆土地，兩造先
    後訂有耕地三七五租約共2 份並登記在案。
  (三)兩造為開發前開土地，被告乃於80年1 月10日向原告提出申
    請書，陳明同意辦理所承租四筆土地之終止三七五租約，並
    隨文檢附其印鑑證明及耕地三七五租約終止登記申請書、耕
    作權放棄書等文件，經原告於該申請書上批示同意。其後，
    原告經八德市公所向桃園縣政府申請都市計劃變更，大湳段
    1375、1378、1504地號等三筆土地部分之申請案經桃園縣政
    府通過都市計畫變更方案而變更地目為「建」，大湳段1377
    地號土地之申請案則被駁回。
  (四)原告、被告與安佳建設公司於80年12月6 日就前述大湳段13
    75、1378、1504地號土地簽訂合建契約，三方復於81年1 月
    18日簽訂協議書，就合建契約所約定興建之房屋、基地進行
    分配之協議。大湳段1378地號嗣併入上開1375地號，大湳段
    1375地號土地所訂之三七五租約，業於80年間即終止並註銷
    登記。至於大湳段1504地號嗣經分割為大湳段1504及1504 -
    1 至1504-12 地號，復經地籍圖重測後成為榮興段405 、40
    6 、407 、408 、409 、410 、411 、412 、413 、414 、
    415 、416 、417 地號土地之租約，則迄今未經註銷。
  (五)上開大湳段1377地號土地嗣經分割為大湳段1377、1377-1、
    1377 -2 、1377-3地號，復經地籍圖重測後成為榮興段250
    、252 、253 、257 地號 (即系爭四筆土地)； 被告自80年
    、81年（先後出具終止租約申請書及簽訂三方協議書）以後
    未再繳交租金，前案判決認定目前被告仍占有使用之部分，
    僅為重測後之榮興段250 、252 、253 、257 地號等土地，
    並認定被告於其上養雞，蓋有如附圖編號A2、A3、A4、B2、
    B3、B4 、B5 、B6、B7、B8、B9、B10 、B11 、B12 、B13
    、C2、C3 、C4 、C5、C6、C7、C8、C9、C10 、C1 1、C12
    、D2、D3、D4、D5、D6所示之地上物。
  (六)系爭四筆土地於前案民事確定判決，業已確認兩造間並無租
    賃關係存在；被告應將系爭四筆土地上，如附圖編號A2至A4
    ，B2至B13 ，C2至C12 ，D2至D6所示之地上物拆除返還原告
    。
  (七)系爭四筆土地於90年7 月、91年7 月、92年7 月、94年7 月
    及95年7 月之申報地價，均記載空白，另於93年1 月之申報
    地價均為每平方公尺為736 元。
四、兩造爭執事項及本院判斷
    原告主張被告占用如附表所示各編號之土地，並請求被告應
    給付上述相當於租金之不當得利及其法定利息等語，此為被
    告所拒，並以：伊於80年間因與原告、建商共同開發連同大
    湳段1375、1377、1378、1504地號土地，早已撤離系爭四筆
    土地，伊未占用系爭四筆土地等語置辯，依兩造歷次訴狀及
    攻擊、防禦方法，謹將其爭執事項及本院判斷之心證，詳述
    如下：
  (一)系爭土地是否遭被告占用？
　1.被告於本院審理程序中原不否認伊有占用系爭土地 (見本院
    卷第56頁以下，被告答辯一狀)， 惟其嗣後又翻覆否認有占
    用系爭土地（見本院卷第92頁以下)， 是其所辯前後不一，
    是否屬實，已非無疑。
  2.有關系爭土地是否須再重新履勘、測量乙節，本院於審理中
    已提示本院93年訴字第611 號號租地爭議訴訟卷證中之93年
    10 月15 日之勘驗現場筆錄，經兩造均同意援用上開勘驗筆
    錄所載 (見本院卷第73頁以下)， 是被告嗣後復具狀請求重
    新履勘現場云云，又未有足資說服本院之理由 (詳後述) ，
    自難准許。而就本院依職權調取上開案號之全案卷證，經核
    上開勘驗筆錄係會同兩造及八德地政事務所測量人員測量，
    據其所載內容：「一、原告在現場指界，要拆除、測量之範
    圍，為榮興段250 、252 、253 、257 地號土地，其上之雞
    舍、水泥地、鐵皮屋、磚造二樓房屋 (三樓有鐵皮加蓋)、
    飼料塔、永興宮 (部分占用)。 二、雞舍為木造搭蓋、內放
    置雞籠。三、被告本人表示雞舍其搭蓋，從64年至今，有請
    一人幫忙，現場的磚造二層房屋也是其在64年間搭蓋。系爭
    土地上全部地上物，皆為被告所有。四、經被告訴代導引，
    經由雞舍至另一空地，其上有一貨櫃屋、鐵皮屋，被告表示
    該處係其借給朋友 (一對夫妻)居 住。貨櫃、在該處已有10
    年左右，鐵皮屋約蓋5 、6 年」等語【見本院93年訴字第11
    6 號租佃爭議卷（下稱第611 號卷)第114頁以下之勘驗現場
    筆錄】。依上開筆錄所載，被告既已自承系爭四筆土地上「
    全部地上物，皆為其所有」，且自前案判決迄今，尚未拆除
     ( 見 本院卷第70頁)， 況且，被告於本院93年訴字第611
    號事件審理程序中，尚於93年4 月6 日為原告提存系爭四筆
    土地租金，有卷附之提存書影本1 份可稽（見同上第611 號
    卷第129 頁），如若被告已不再占用系爭四筆土地，豈有於
    93年間再為原告提存「租金」之必要？足證原告主張被告占
    用系爭四筆土地之事實，堪信為真實。
  3.至被告所占用系爭四筆土地之面積為何？兩造既同意援用前
    案第611 號卷之勘驗筆錄，當以上開勘驗現場當日委由地政
    事務所測量結果之複丈成果圖所認定之面積，為其占用之面
    積 (見同上第61 1號卷第117 頁以下)。 茲應審究者，係系
    爭四筆土地上如附圖所示鋪設編號A1、B1、C1、D1之水泥地
    ，是否亦在被告占用範圍？本院審酌被告於前案履勘現場時
    ，既已自承「全部地上物，皆為其所有」，則水泥地亦在其
    占有範圍至明。
  (二)兩造就前開大湳段四筆土地之三七五租約，是否已因雙方合
    意而終止？
  1.依被告於80年1 月10日出具之申請書，記載：「立書人（指
    被告）將改行，不從事農業耕種，所承租貴院（指原告）八
    德鄉○○段1375、1377、1378、1504地號土地，願依照貴院
    79 年10 月23日八院字第426 號函與貴院開發，分得持分三
    分之一，立書日並同意辦理終止三七五租約，隨文附上立書
    人印鑑證明書正本貳份、戶籍謄本貳份、終止三七五租約申
    請書、原桃園縣私有耕地租約正本。謹呈台灣省私立八德殘
    障教養院」等語，而原告同時並在該申請書之後段批示「同
    意」「如擬」等語，有申請書一份附卷可稽（同上第611 號
    卷第33頁以下），復參酌由被告所出具之耕地三七五租約終
    止登記申請書、耕作權放棄書、印鑑證明各1 紙等資料（同
    上卷第34至36頁），可知兩造於80年間就大湳段1375、1377
    、1378、1504地號土地原訂之耕地三七五租約，已達成終止
    租約之合意，是以兩造就上開土地之租賃契約關係即因而向
    後失其效力，殊無疑義。
  2.另被告辯稱系爭土地上現仍登記兩造間之三七五租約，尚未
    註銷，足證兩造間租約仍尚存在，伊係有權占有云云，惟按
    ，耕地三七五減租條例第6 條第1 項雖規定「本條例施行後
    ，耕地租約應一律以書面為之；租約之訂立、變更、終止或
    換訂，應由出租人會同承租人申請登記」等語，係為保護佃
    農及謀舉證上便利而設，非謂凡租約之訂立、變更、終止或
    換訂，須經登記始能生效（最高法院51年度台上字第2629號
    判例意旨參照）。是以兩造於80年間就大湳段1377地號土地
     (按嗣後分割為1377、-1、-2、-3地號，並於重測後地號為
    目前系爭四筆土地)之 租約經合意終止之後，雖未辦理終止
    登記，然依上說明，並不影響前開租約業經終止而向後失效
    之事實。又其後桃園縣八德市公所雖於每6 年自動更新雙方
    之租約，惟均未通知兩造，被告自80年、81年（先後出具終
    止租約申請書，已如前述）以後，即未再繳交租金，為被告
    所不爭執，足認兩造於合意終止全部租約後，並無就部分土
    地再予以保留租約效力之意思。此外，被告復未提出其他佐
    證以實其說，是其上開所辯，自難採信。從而，本件租約既
    係因兩造合意而終止，自無土地法第109 條「因承租人繼續
    耕作，視為不定期限繼續契約」規定之適用。
  (三)兩造終止租約之法律行為是否附停止條件？被告得否主張同
    時履行抗辯？
  1.被告復辯稱當時其向原告申請終止租約之法律行為，乃附有
    以土地開發案獲准通過之停止條件，事後其中之大湳段1377
    地號土地既未獲准通過土地開發案及地目變更，停止條件並
    未成就，故關於該地號土地之租約，即不發生終止之效力等
    語，此為原告所否認，自應由被告就此對其有利之積極事實
    負舉證責任。而觀諸前開被告於申請終止租約時所出具之各
    項文件，均未表明或記載其終止租約附有以土地開發案通過
    作為停止條件 (見同上第611 號卷第34頁至36頁)， 依前開
    申請書所載，被告係自願放棄耕作權、終止租約，既已以書
    面載明，全無任何條件成就日起生效之記載，是被告就其與
    原告所訂耕地三七五租約，已為放棄耕作權之聲明，當時即
    已生效，再者，被告亦未舉證證明兩造有「如果系爭1377地
    號土地無法通過開發案或併予合建，就恢復三七五租約」之
    約定，自難認被告前開辯解為可採。
  2.被告雖抗辯原告負有同時履行分配三分之一土地之義務云云
    ，按民法第264 條第1 項前段固規定因契約互負債務者，於
    他方當事人未為對待給付前得拒絕自己之給付，然所謂同時
    履行抗辯限因雙務契約而互負債務，本件被告並未證明兩造
    有以原告移轉系爭大湳段1377地號三分之一土地所有權為終
    止三七五租約之對價，而原定三七五租約係以原告提供土地
    供被告耕作，由被告給付地租為對價，所謂移轉土地3 分之
    1 為補償，為附隨義務，並非因雙務契約而互負債務，自無
    同時履行抗辯之適用。
  (四)兩造原租約關係是否轉化為新開發合約？
　　至被告所辯縱原租約關係已不存在，因雙方合意原租約關係
    已經轉化成新的開發契約之法律關係一節；經查被告並未舉
    證證明兩造間有此合意及合意之內容為何，縱認系爭大湳段
    1377地號土地之開發包含於兩造與訴外人安佳建設公司於81
    年1 月18日就前述大湳段1375、1378、1504地號土地簽訂協
    議書為相同約定之範圍內（見同上第611 號卷第28頁以下之
    協議書)， 或依此認定兩造有其他轉換為開發之合意，均屬
    被告得否依循另一法律關係謀求救濟，請原告按約定建屋分
    配或訴請損害賠償，與兩造間三七五租約已經終止無涉。被
    告據此主張其係有權占有，殊無足採。
  (五)原告可請求不當得利之金額，究係若干？
    按無權占有他人土地，可能獲得相當於租金之利益為社會通
    常之觀念，最高法院61年台上字第1695號判例可資參照。又
    無法律上之原因而受利益，致他人受損害者，應返還其利益
    。民法第179 條定有明文。本件被告於租賃契約關係消滅後
    無權占有原告之系爭四筆土地，依社會通常之觀念，可獲得
    免於支付租金之利益，致原告受有損害，原告自得依民法第
    179 條之規定，請求返還其占用系爭四筆土地相當於租金之
    不當得利。原告請求以系爭四筆土地93年度之申報地價百分
    之5 計算相當於租金之不當得利等語，參酌土地法第97條固
    規定，以土地申報地價百分之十，為租金之計算標準，然本
    院審酌系爭四筆土地迄今尚且登記為田地目，本為農業用地
    ，且於93年之前均無申報地價，有其土地登記謄本在卷供參
     ( 見 本院卷第64頁以下)， 如逕以93年之申報地價作為認
    定其不當得利租金之依據，尚嫌過高，故以系爭四筆土地申
    報地價之百分之3 為計算其不當得利租金之依據為適當。原
    告請求自起訴日回溯五年不當得利租金之利益，經核計為66
    8,01 4元（6050.86 ㎡×736 元×0.03×5 年= 上開金額(
    元以下不計)； 另被告復請求自起訴狀繕本送達之翌日即96
    年7 月11日起至返還土地之日止，按年給付相當於租金之不
    當得利133,602 元 (計算式為6,050.86㎡×736 元×0.03 =
    上開金額，元以下不計)， 均核屬有據，應予准許。
  (六)被告復抗辯系爭四筆土地自80年起即由訴外人吳國龍占用，
    吳國龍死後，由其繼承人吳清水占用，並於本院言詞辯論期
    日提出地租實物繳納入庫單 (下稱地租入庫單)為 證云云，
    惟上開地租入庫單其繳納日期為80年8 月間，且並未記載訴
    外人吳國龍究係繳交何筆土地之租金，自不足以證明系爭四
    筆土地係由吳國龍占用之事實。而本件系爭四筆土地係由被
    告占用之事實，已臻明確，核無再傳訊吳清水出庭作證之必
    要。又被告於本院辯論終結後，復具狀提出於其於本院言詞
    辯論終結後所申請之房屋稅籍證明書、門牌證明書、電單等
    稱系爭四筆土地係遭吳清水占用云云，惟經核閱：(一)上開房
    屋稅證明書所載吳清水名義之房屋，係坐落於「八德市大興
    里湳底3 號」，有該稅籍證明書可稽 (見本院卷第100 頁）
    ，並無證據證明係坐落於系爭四筆土地上，退步言，縱令上
    開房屋坐落於系爭四筆土地上，然其面積亦僅為55.6平方公
    尺，相較於被告占用系爭四筆土地面積共計6050.86 平方公
    尺，差距極大，且被告於前案611 號事件承辦法官履勘現場
    時已自承「伊有將其所占用之系爭土地提供予他人使用」等
    語，已如前述，益證被告所提出之上開房屋稅證明書，尚不
    足以證明系爭四筆土地係由吳清水占用之事實。(二)至於被告
    所提出之房屋門牌證明書僅能證明訴外人吳清水之房屋門牌
    號為何：而所提出之電單亦僅能證明「重慶路198 巷203 號
    房屋，」，何時開始供電之事實，且其上亦註明「原始憑證
    已逾保存期限，業經銷燬」，從而，上開書證至多僅能證明
    訴外人吳清水為被告之占有輔助人，或與被告共同占用系爭
    四筆土地，均不足以反證證明被告未占用系爭四筆土地，殊
    無疑問。
五、綜上，原告依民法第179 條之規定，請求被告給付自起訴日
    回溯五年起算，相當於租金之不當得利計668,014 元，及自
    起訴狀繕本送達之翌日即96年7 月11日起至清償日止，按週
    年週年利率百分之5 計算之利息；另自96年7 月11日起至返
    還土地之日止，按年給付相當於租之不當得利133,602 元，
    為有理由，應予准許，逾上開範圍之請求，為無理由，應予
    駁回。
六、兩造均陳明願供擔保，分別聲請宣告假執行及免為假執行，
    經核原告勝訴部分，均合於法律規定，爰分別酌定相當擔保
    金額准許之。至原告敗訴部分，其假執行之聲請，已失所附
    麗，應予駁回。
七、本件事證已臻明確，兩造其餘攻擊防禦方法，於本判決結果
    不生影響，爰不一一論述，併此敘明。
八、據上論結，本件原告之訴為一部有理由，一部無理由，依民
    事訴訟法第79條、第390 條第2 項，第392 條第2 項，判決
    如主文。
中　　華　　民　　國　　96　　年　　10　月　　23  　　日
                  民事第二庭        法  官  張金柱
以上正本證明與原本無異。
如不服本判決，應於送達後20日內，向本院提出上訴狀並表明上
訴理由，如於本判決宣示後送達前提起上訴者，應於判決送達後
10日內補提上訴理由書（須附繕本）。
                                    書記官  黃珮娟
中　　華　　民　　國　　96　　年　　10　　月　　24　　日
附表：
┌────────────┬────┬────────┬──────┐
│土地地號（八德市○○段）│附圖編號│面積（平方公尺）│構造別      │
├────────────┼────┼────────┼──────┤
│257                     │A1      │568.11          │水泥地      │
│                        ├────┼────────┼──────┤
│                        │A2      │30.76           │貨櫃屋      │
│                        ├────┼────────┼──────┤
│                        │A3      │63.82           │木造石棉    │
│                        ├────┼────────┼──────┤
│                        │A4      │1.37            │木造雞舍    │
├────────────┼────┼────────┼──────┤
│253                     │B1      │810.37          │水泥地      │
│                        ├────┼────────┼──────┤
│                        │B2      │402.05          │木造雞舍    │
│                        ├────┼────────┼──────┤
│                        │B3      │4.87            │木造雞舍    │
│                        ├────┼────────┼──────┤
│                        │B4      │348.22          │木造雞舍    │
│                        ├────┼────────┼──────┤
│                        │B5      │387.12          │木造雞舍    │
│                        ├────┼────────┼──────┤
│                        │B6      │3.24            │飼料塔      │
│                        ├────┼────────┼──────┤
│                        │B7      │5.65            │鐵絲籠      │
│                        ├────┼────────┼──────┤
│                        │B8      │14.22           │鋁架造      │
│                        ├────┼────────┼──────┤
│                        │B9      │98.06           │磚造建物    │
│                        ├────┼────────┼──────┤
│                        │B10     │19.93           │鐵皮屋      │
│                        ├────┼────────┼──────┤
│                        │B11     │2.08            │飼料塔      │
│                        ├────┼────────┼──────┤
│                        │B12     │2.20            │飼料塔      │
│                        ├────┼────────┼──────┤
│                        │B13     │8.27            │鐵皮屋      │
├────────────┼────┼────────┼──────┤
│252                     │C1      │1773.18         │水泥地      │
│                        ├────┼────────┼──────┤
│                        │C2      │14.03           │木造雞舍    │
│                        ├────┼────────┼──────┤
│                        │C3      │91.63           │木造雞舍    │
│                        ├────┼────────┼──────┤
│                        │C4      │235.25          │木造雞舍    │
│                        ├────┼────────┼──────┤
│                        │C5      │114.49          │木造倉庫    │
│                        ├────┼────────┼──────┤
│                        │C6      │564.20          │木造雞舍    │
│                        ├────┼────────┼──────┤
│                        │C7      │247.70          │木造雞舍    │
│                        ├────┼────────┼──────┤
│                        │C8      │1.59            │飼料塔      │
│                        ├────┼────────┼──────┤
│                        │C9      │2.89            │飼料塔      │
│                        ├────┼────────┼──────┤
│                        │C10     │53.48           │鐵皮屋      │
│                        ├────┼────────┼──────┤
│                        │C11     │0.77            │飼料塔      │
│                        ├────┼────────┼──────┤
│                        │C12     │1.15            │飼料塔      │
├────────────┼────┼────────┼──────┤
│250                     │D1      │405.97          │水泥地      │
│                        ├────┼────────┼──────┤
│                        │D2      │4.66            │木造雞舍    │
│                        ├────┼────────┼──────┤
│                        │D3      │284.01          │磚造雞舍    │
│                        ├────┼────────┼──────┤
│                        │D4      │26.45           │水泥地      │
│                        ├────┼────────┼──────┤
│                        │D5      │25.53           │磚造倉庫    │
│                        ├────┼────────┼──────┤
│                        │D6      │1.65            │飼料塔      │
├────────────┴────┴────────┴──────┤
│以上面積合計為6618.97 平方公尺，而原告請求以占用面積6050.86 平方公│
│尺計算。                                                          │
└─────────────────────────────────┘
